臺灣臺北地方法院民事簡易判決
111年度北簡字第192號
原      告  林振忠  

訴訟代理人  林明正律師
複 代理 人  蔡金峰律師
被      告  許鳴鑛  
訴訟代理人  陳柏均律師
上列當事人間請求損害賠償事件，原告提起刑事附帶民事訴訟（
110年度附民字第393號），經刑事庭裁定移送前來，本院於民國
111年7月20日言詞辯論終結，判決如下：
　　主      文
被告應給付原告新臺幣參萬陸仟捌佰元，及自民國一百一十年七
月十五日起至清償日止，按年息百分之五計算之利息。
原告其餘之訴駁回。
訴訟費用由被告負擔百分之五，餘由原告負擔。
本判決第一項得假執行；但被告如以新臺幣參萬陸仟捌佰元預供
擔保，得免為假執行。
原告其餘假執行之聲請駁回。
    事實及理由要領
一、原告主張：被告於民國109年10月29日下午11時13分許，在
    臺北市大安區臥龍街151巷與安居街108巷口，因細故與原告
    產生爭執，被告竟基於傷害他人身體之犯意，徒手毆打原告
    ，並以腳踢擊原告，致原告受有頭部損傷、左側手肘挫傷、
    雙側膝部挫傷、雙側腰部扭傷等傷害。為此依侵權行為法律
    關係，請求被告賠償80萬元，包含㈠醫療費用新臺幣（下同
    ）16,255元；㈡精神慰撫金783,745元等語。並聲明：被告應
    給付原告80萬元，及自起訴狀繕本送達翌日起至清償日止，
    按年息百分之5計算之利息；願供擔保，請准宣告假執行。
二、被告則以：被告固有與原告互毆，然被告犯罪動機係因原告
    先斥喝、挑釁被告及其友人，雙方互毆，始徒手打傷原告。
    又系爭互毆事件發生於000年00月00日晚上，且原告所受傷
    害僅為頭部、左側手肘及雙膝等處挫傷，傷勢並非嚴重，然
    原告所提醫療費用收據，除109年10月30日之醫療費用800元
    以外，其餘醫療費用收據係發生於000年0月0日至110年8月1
    4日，顯然其餘醫療費用均與系爭傷害無關。又原告主張精
    神慰撫金783,745元，顯屬過高，並非合理等語置辯，並聲
    明：原告之訴及假執行之聲請均駁回；如受不利判決，被告
    願供擔保，請准免於假執行。
三、得心證之理由：
㈠、原告主張被告於前揭時、地，徒手毆打原告，並以腳踢擊原
    告，致原告受有頭部損傷、左側手肘挫傷、雙側膝部挫傷、
    雙側腰部扭傷等傷害，業據原告提出臺北醫學大學附設醫院
    診斷證明書為證。而被告前揭行為致原告受有前揭傷勢，所
    涉傷害犯行，經臺灣臺北地方檢察署檢察官提起公訴，經本
    院刑事庭依簡易判決處刑判處被告犯傷害罪，處拘役20日，
    如易科罰金，以新臺幣1,000元折算1日，有本院110年度簡
    字第2094刑事簡易判決在卷可稽，且為被告所不爭執，堪認
    原告上開主張為真實，則原告主張被告係故意不法傷害原告
    ，應負侵權行為損害責任，自屬有據。　　
㈡、按因故意或過失不法侵害他人之權利者，負損害賠償責任；
    不法侵害他人之身體或健康者，對於被害人因此喪失或減少
    勞動能力，或增加生活上之需要時，應負損害賠償責任；不
    法侵害他人之身體、健康、名譽、自由、信用、隱私、貞操
    ，或不法侵害其他人格法益而情節重大者，被害人雖非財產
    上之損害，亦得請求賠償相當之金額，民法第184條第1項前
    段、第193條第1項、第195條第1項前段，分別定有明文。又
    按不法侵害他人之人格權，被害人受有非財產上損害，請求
    加害人賠償相當金額之慰撫金時，法院對於慰撫金之量定，
    應斟酌實際加害情形、所造成之影響、被害人痛苦之程度、
    兩造之身分地位、經濟情形及其他各種狀況，以核定相當之
    數額（最高法院47年台上字第1221號、51年台上字第223號
    判決要旨參照）。另按當事人主張有利於己之事實者，就其
    事實有舉證之責任，民事訴訟法第277條前段定有明文。又
    民事訴訟如係由原告主張權利者，應先由原告負舉證之責，
    若原告不能舉證，以證實自己主張之事實為真實，則被告就
    其抗辯事實即令不能舉證，亦應駁回原告之請求（最高法院
    82年台上字第1723號判決要旨參照）。本件被告應對原告負
    賠償責任，已如前述，茲就原告請求之各項損害賠償，分述
    如下：
  ⒈醫療費用16,255元部分：原告主張其因本件傷害案件受傷，
    於109年10月30日至臺北醫學大學附設醫院就醫支出醫療費
    用共800元部分，業據其提出臺北醫學大學附設醫院醫療費
    用收據為證（見本院卷第33頁），且為被告所不爭執，自屬
    有據，應予准許。至原告主張其因此次受傷，自110年2月3
    日起至110年8月14日止，尚有於臺北醫學大學附設醫院、有
    德堂整復所就醫，支出有醫療費15,455元部分，雖提出臺北
    醫學大學附設醫院醫療費用收據、有德堂整復所收據為憑（
    本院卷第35-58頁），然為被告所否認，且核原告所提出之1
    10年8月2日、8月12日之醫療費用收據記載為證明書費，顯
    非看診費用，且無證據證明與本次受傷有關。又原告於110
    年2月3日及110年6月29日至臺北醫學大學附設醫院急診就醫
    支出醫療費用600元及1,705元部分，經本院函詢臺北醫學大
    學附設醫院原告就診原因是否與其此次所受傷勢有關，臺北
    醫學大學附設醫院函覆「110年02月03日01點36分於急診就
    診自述雙大腿抽痛且病歷載明病人自述入睡後大腿抽筋，病
    人未表明外傷造成，且病人行走自如，於急診接受止痛處理
    後出院。後病人於110年06月29日再次於急診就診，自述因
    太累而抽筋，亦未表明外傷造成，且病人可行走，同樣安排
    止痛處理後出院。」，有臺北醫學大學附設醫院111年3月28
    日校附醫歷字第1110002199號函及原告就醫紀錄附卷可稽（
    本院卷第87-137頁）。另原告分別於110年8月8日、8月12日
    至臺北醫學大學附設醫院急診就醫支出醫療費用各600元部
    分，因原告就診時自述為上腹部抽痛一週、腹絞痛，亦有原
    告就醫紀錄附卷可稽（本院卷第155、171頁）；原告另主張
    其有於110年7月29日起至110年8月14日止，因膝蓋挫傷至有
    德堂整復所進行推拿拔罐，然上開醫療行為均已距本件傷害
    事故相當時日，原告就此部分所提出之收據僅能證明原告有
    支出上開費用，尚無法證明原告係因本件傷害事故所致傷害
    而支出之就醫費用，自難認定與本件事故有因果關係，故原
    告此部分請求醫療費用逾800元部分，礙難准許。
　⒉精神慰撫金783,745元部分：按非財產上損害之慰撫金數額，
    究竟若干為適當，應斟酌兩造身分、地位及經濟狀況，俾為
    審判之依據。本件被告於上開時地過失不法侵害原告身體，
    使原告精神受有痛苦，原告自得請求被告賠償其所受非財產
    上之損害即精神慰撫金。本院審酌原告為高中學歷、目前從
    事小客車租賃；被告為國中畢業、目前待業中等情，此據兩
    造陳明在卷，另斟酌原告所受傷勢、本件事發之經過，原告
    精神上所受痛苦之程度、兩造之身分、地位及經濟狀況等一
    切情狀，認原告請求精神慰撫金以36,000元為適當。逾此範
    圍之請求，尚非合理。
㈢、準此，原告依侵權行為之法律關係請求被告給付36,800元（8
    00＋36,000)，核屬有據，應予准許。
四、綜上，原告依侵權行為之法律關係請求被告給付36,800元，
    及自起訴狀繕本送達翌日即110年7月15日起至清償日止，按
    年息百分之5計算之利息，為有理由，應予准許，逾此範圍
    之請求，為無理由，應予駁回。至原告之訴經駁回部分，其
    假執行之聲請即失其依據，應併予駁回。
五、本件事證已臻明確，兩造其餘攻擊防禦方法及所提證據，核
    與判決之結果不生影響，爰不一一論列，併此敘明。
六、本件原告勝訴部分係就民事訴訟法第427條訴訟適用簡易程
    序所為被告敗訴之判決，依同法第389條第1項第3款規定，
    應依職權宣告假執行。並依同法第392條第2項規定，依職權
    宣告被告如預供擔保後，得免為假執行。
七、訴訟費用負擔之依據：民事訴訟法第79條。本件係刑事附帶
    民事訴訟，而由本院刑事庭移送民事庭者，依法不需徵收裁
    判費，且至本件言詞辯論終結時，亦未發生其他訴訟費用，
    故無從確定訴訟費用之數額。惟依法仍應依民事訴訟法第79
    條規定，諭知訴訟費用之負擔，以備將來如有訴訟費用發生
    時，得以確定其數額，併予敘明。
中　　華　　民　　國　　111 　年　　8 　　月　　17　　日
                  臺灣臺北地方法院臺北簡易庭
                              法  官　李宜娟
以上正本係照原本作成。
如不服本判決，應於判決送達後20日內向本庭提出上訴狀。（須
按他造當事人之人數附繕本）。如委任律師提起上訴者，應一併
繳納上訴審裁判費。
中　　華　　民　　國　　111 　年　　8 　　月　　17　　日
　　　　　　　　　　　　　　  書記官　官逸嫻